【裁判字號】    89,上易,2582
【裁判日期】    890505
【裁判案由】    竊盜等
【裁判全文】
臺灣高等法院刑事判決                          八十九年度上易字第二五八二號
    上  訴  人
    即  被  告  丙○○
右上訴人即被告因竊盜等案件，不服臺灣板橋地方法院八十九年度易字第一二四二號
，中華民國八十九年五月五日第一審判決（起訴案號：臺灣板橋地方法院檢察署八十
九年度毒偵字第七二五號、偵字第二四一四號）提起上訴，本院判決如左：
    主  文
原判決撤銷。
丙○○連續施用第二級毒品，處有期徒刑陸月，扣案之第二級毒品安非他命壹包（淨
重零點伍公克）沒收銷燬之；又連續竊盜，處有期徒刑柒月，扣案之機車鑰匙壹支沒
收。應執行有期徒刑壹年，扣案之上開安非他命壹包沒收銷燬之、鑰匙壹支沒收。
    事  實
一、丙○○前因違反麻醉藥品管理條例及藥事法案件，經台灣板橋地方法院（下簡稱
    板橋地院）判處有期徒刑四月及有期徒刑一年十月，應執行刑有期徒刑二年；又
    因違反同一條例案件，經板橋法院判處有期徒刑七月，於八十三年十月六日確定
    ；前開兩案徒刑經合併執行，於八十四年九月十六日假釋出監。嗣又因違反同前
    條例案件，經板橋法院判處有期徒刑十月，於八十六年九月一日確定，其前開假
    釋亦經裁定撤銷，應執行有期徒刑一年四月二十三日之殘刑，及合併執行上述有
    期徒刑十月，再於八十八年九月二十七日縮短刑期假釋出獄（均未構成累犯），
    仍不知悛悔。
二、丙○○於假釋期間又因施用第二級毒品安非他命（下簡稱安非他命）案件，分別
    經本院八十七年六月十八日以八十七年度上易字第六Ｏ一一號裁定，及板橋地院
    八十七年七月九日以八十七年度易字第一九ＯＯ號裁定丙○○送觀察勒戒處所施
    以觀察、勒戒。八十七年七月二十一日，由板橋地院執行將丙○○送台灣台北看
    守所附設勒戒處所施以觀察、勒戒結果，認無繼續施用毒品之傾向，先後於八十
    七年八月廿八日、八十七年十二月十日，經板橋地院以八十七年度易字第一九Ｏ
    Ｏ號、本院以八十七年度上易字第六Ｏ一一號依據該「有無繼續施用毒品傾向證
    明」判決丙○○免刑確定。詎丙○○竟另行基於施用安非他命之概括犯意，自八
    十九年一月七日起至八十九年一月十六日止，連續多次在台北縣新莊市○○街五
    號五樓租住處非法施用第二級毒品安非他命。嗣於八十九年一月廿三日凌晨一時
    許，在台北縣新莊市○○街五號前經警查獲，並當場自丙○○身上查扣得安非他
    命一包（淨重零點五公克）。丙○○嗣經檢察官向板橋地院聲請以八十九年度毒
    聲字第六一六號裁定送勒戒處所觀察勒戒，因認有繼續施用毒品傾向，再經檢察
    官向板橋地院聲請以八十九年度毒聲字第一三Ｏ一號裁定送令入戒治處所施以強
    制戒治。
三、丙○○另行基於意圖為自己不法所有之概括犯意，先後於（一）八十八年十二月
    廿七日下午四時許，在台北縣板橋市○○路○段一三Ｏ巷二十五弄二號前，持其
    所有之機車鑰匙一支，竊取甲○○所有停放於該處之車牌號碼ＧＢＡ－四二七號
    機車；（二）八十九年一月十三日凌晨三時許，在台北縣樹林市○○街○段三十
    九號前，持其所有之上開機車鑰匙一支，竊取乙○○所有停放於該處之車牌號碼
    ＬＥＢ－二五Ｏ號機車；（三）八十九年一月廿二日晚間十時許，在台北縣新莊
    市○○路、仁愛路口，見丁○○疏於注意，未將其所有停放於該處之車牌號碼Ｙ
    Ｗ－Ｏ二五七號自用小貨車之鑰匙取下，乃乘機發動電門，竊取上揭自用小貨車
    ；前後三次均得手後供己使用。嗣於八十九年一月廿三日凌晨一時許，在台北縣
    新莊市○○街五號前經警查獲，並當場自丙○○身上查扣其所有供竊取上開二部
    機車所用之機車鑰匙一支，復帶同警方分別在新莊市○○路、大安路口，中正路
    樂生療養院內，及瓊泰路、景德路口尋獲上開竊得機車二部、自用小貨車一部。
四、案經臺北縣警察局新莊分局移送臺灣板橋地方法院檢察署檢察官偵查起訴。
    理  由
一、右揭事實，業據上訴人即被告丙○○坦承不諱，關於事實二部分，復有白色晶體
    一包扣案可資佐證，該晶體經鑑定確係安非他命（淨重零點五公克），復有新仁
    醫院之鑑定證明書可資佐證；事實三部分，經查被告所供核與被害人甲○○、乙○○、丁○○指述之情節相符，並有車籍作業系統─查詢認可資料三紙、被害人
    甲○○、乙○○、丁○○所出具之贓物認領保管單三紙在卷，及被告丙○○所有
    供犯罪所用之機車鑰匙一支扣案可證。被告丙○○自白有前揭補強證據足資擔保
    為真正，顯與事實相符。事證明確，被告犯行，堪以認定。
二、被告前因施用安非他命案件，經板橋院以八十七年度易字第一九ＯＯ號、及本院
    以八十七年度上易字第六Ｏ一一案件裁定送觀察、勒戒後，認無繼續施用毒品傾
    向，業經板橋地院及本院依據該次觀察、勒戒後之有無繼續施用毒品傾向證明書
    ，分別判決免刑確定，有本院八十七年度上易字第六Ｏ一一號判決、台灣高等法
    院檢察署刑案記錄簡附表各一件附卷可稽（分別附於台灣板橋地方法院檢察署八
    十九年度毒偵字第七二五號案卷第四十五頁以下及原審卷），五年之內被告再犯
    本件施用第二級毒品犯行，經板橋地院以八十九年度毒聲字第六一六號裁定送觀
    察、勒戒後，認有繼續施用毒品傾向，再經同院以八十九年度毒聲字第一三Ｏ一
    號裁定令入戒治處所施以強制戒治，有上開裁定、台灣台北看守所附設勒戒處所
    出具之有無繼續施用毒品傾向證明書在卷可參（附於上開偵查卷第廿一頁、第三
    十二頁、第三十六頁），是被告所為上開施用毒品犯行部分，應依毒品危害防制
    條例第二十條第三項前段規定處斷。
三、核被告所為，係犯毒品危害防制條例第十條第二項之施用第二級毒品罪及刑法第
    三百二十條第一項之竊盜罪。其先後多次施用第二級毒品及竊盜之行為，時間緊
    接，所犯又分別觸犯構成要件相同之罪名，顯係各基於概括犯意反覆實施，均為
    連續犯，應各以一罪論，並分別加重其刑。其施用前後持有安非他命之低度行為
    ，應為施用之高度行為所吸收，不另論罪。又被告所犯上開兩罪，犯意各別，所
    犯罪名互異，為數罪，應分論併罰。
四、原審以被告罪證明確，而論處被告連續施用第二級毒品罪及連續竊盜罪，分別判
    處有期徒刑六月、七月，固非無見，惟原判決主文諭知應執行刑為有期徒刑一年
    二月，已然逾越兩罪各刑合併之刑期（一年一月），顯有違誤。被告上訴據以指
    摘，為有理由，應就此及所定之執行刑撤銷改判。爰審酌被告犯罪之動機、目的
    、手段、所生之危害及犯罪後坦承犯行等一切情狀，分別量處如主文第二項所示
    之主刑，並定其應執行刑為一年。扣案之安非他命一包（淨重零點五公克）係第
    二級毒品，應依毒品危害防制條例第十八條第一項前段之規定宣告沒收銷燬；機
    車鑰匙一支，係被告所有供竊取機車所用之物，業經被告供明在卷，爰依刑法第
    三十八條第一項第二款之規定宣告沒收。
據上論斷，應依刑事訴訟法第三百六十九條第一項前段、第三百六十四條、第二百九
十九條第一項前段，毒品危害防制條例第十條第二項、第十八條第一項前段，刑法第
十一條前段、第五十六條、第三百二十條第一項、第三十八條第一項第二款、第五十
一條第五款，罰金罰鍰提高標準條例第一條前段，判決如主文。
本案經檢察官賴俊雄到庭執行職務。
中      華      民      國    八十九    年      八      月      十      日
                                臺灣高等法院刑事第二十三庭
                                    審判長法  官  劉  靜  嫻
                                          法  官  宋      祺
                                          法  官  吳      燦
右正本證明與原本無異。
不得上訴。
                                          書記官  陳  靜  姿
中      華      民      國    八十九    年      八      月     十一     日
附錄：本案論罪科刑法條全文
毒品危害防制條例第十條第二項
施用第二級毒品者，處三年以下有期徒刑。
刑法第三百二十條第一項
意圖為自己或第三人不法之所有，而竊取他人之動產者，為竊盜罪，處五年以下有期
徒刑、拘役或五百元以下罰金。


司法院資訊處製作；財團法人民間司法改革基金會備份。
